【裁判字號】    97,訴,2001
【裁判日期】    971118
【裁判案由】    偽造文書等
【裁判全文】
臺灣臺北地方法院刑事判決              97年度訴字第2001號
公  訴  人  臺灣臺北地方法院檢察署檢察官
被      告  丙○○
                      號3樓
                    （另案於臺灣臺北監獄臺北分監執行中）
上列被告因偽造文書等案件，經檢察官提起公訴（九十七年度偵
字第二○五一四號），被告於準備程序中就被訴事實為有罪之陳
述，經本院合議庭裁定改用簡式審判程序，判決如下：
    主  文
丙○○逾越安全設備竊盜，累犯，處有期徒刑柒月；又犯如附表
一編號二、三所示踰越安全設備，於夜間侵入住宅竊盜，均累犯
，共貳罪（詳如附表一編號二、三所示），各處有期徒刑捌月；
又犯如附表二編號一至四、六所示行使偽造私文書，足以生損害
於他人，共伍罪（詳如附表二編號一至四、六所示），均累犯，
各罪應處之刑及應沒收之偽造署名，均詳如附表二編號一至四、
六所示；又意圖為自己不法之所有，以詐術使人將本人之物交付
，未遂，累犯，處有期徒刑貳月；應執行有期徒刑貳年陸月，如
附表二編號一至四、六所示之偽造署名均沒收之。
    事  實
一、丙○○前因違反毒品危害防制條例等案件，先後經法院判決
    處刑確定，再經臺灣板橋地方法院以九十六年度聲減字第六
    八號裁定減刑，並定應執行有期徒刑十一月十五日確定，於
    民國九十六年七月十六日執行完畢出監，詎猶不知悔改，分
    別基於意圖為自己不法所有之犯意，於如附表一編號一至三
    所示時間、地點，或踰越安全設備，或踰越安全設備於夜間
    侵入住宅（侵入住宅部分均未據告訴），竊取乙○○所有如
    附表一編號一、二所示物品、甲○○所有如附表一編號三所
    示物品，得手後逃逸（詳細時間、地點、犯罪手法及竊取物
    品，均見如附表一編號一至三所示）。復分別基於行使偽造
    私文書及意圖為自己不法所有之共同犯意聯絡，於如附表二
    編號一至四、六所示時間、地點，冒用乙○○、甲○○名義
    ，前往如附表二編號一至四、六所示商店購物消費，並於各
    該簽帳單上偽造「ＶＩＶＩＡＮ  ＷＯＮＧ」署名共計四枚
    、「甲○○」署名一枚，以示係持卡人乙○○、甲○○本人
    持卡簽帳消費，再將偽造之簽帳單交付各該商店店員執有而
    行使之，足以生損害於乙○○、甲○○、各該商店、臺灣永
    旺信用卡股份有限公司、國泰世華銀行、美商花旗銀行，並
    使各該商店店員陷於錯誤，誤以為係乙○○、甲○○本人持
    卡簽帳消費，而交付如附表二編號一至四、六所示物品予丙○○（詳細時間、地點、冒名簽帳消費情形，均如附表二編
    號一至四、六所示）。另基於意圖為自己不法所有之犯意，
    持所竊得之國泰世華銀行信用卡，冒用持卡人乙○○名義，
    前往如附表二編號五所示商店選購商品，並將所竊得之乙○○所有國泰世華銀行信用卡交付予該商店店員，欲以刷卡簽
    帳消費之方式購買如附表二編號五所示商品，因刷卡機連線
    失敗，致未得逞。
二、案經乙○○、甲○○訴由臺北市政府警察局萬華分局報請臺
    灣臺北地方法院檢察署檢察官偵查起訴。
    理  由
壹、程序部分：
    按被告以外之人於審判外之言詞或書面陳述，除法律有規定
    者外，不得作為證據，刑事訴訟法第一百五十九條第一項定
    有明文；另按被告以外之人於審判外之陳述，雖不符前四條
    之規定，而經當事人於審判程序同意作為證據，法院審酌該
    言詞陳述或書面陳述作成時之情況，認為適當者，亦得為證
    據；當事人、代理人或辯護人於法院調查證據時，知有第一
    百五十九條第一項不得為證據之情形，而未於言詞辯論終結
    前聲明異議者，視為有前項之同意；同法第一百五十九條之
    五規定甚明。本案所據以認定被告丙○○犯罪事實之證據，
    其中部分屬傳聞證據，因公訴人及被告於本院言詞辯論終結
    前均未對其證據能力聲明異議，本院認該等傳聞證據作成之
    情況亦無不當之情形，依刑事訴訟法第一百五十九條之五規
    定，該等傳聞證據均具備證據能力，合先敘明。
貳、實體部分：
一、上揭事實業據被告於警詢（見九十七年度偵字第二○五一四
    號卷第六至十頁）、偵查（見九十七年度偵字第二○五一四
    號卷第七三、七四頁）、本院準備程序（見本院卷第三七頁
    ）、審理程序（見本院卷第四十頁）中坦承不諱，經核與告
    訴人乙○○、甲○○於警詢中指訴失竊暨遭冒名盜刷信用卡
    消費情節相符（乙○○部分見九十七年度偵字第二○五一四
    號卷第十一至十三頁，甲○○部分見九十七年度偵字第二○
    五一四號卷第十四、十五頁），另有臺北市政府警察局萬華
    分局九十七年九月八日搜索扣押筆錄（見九十七年度偵字第
    二○五一四號卷第二十至二三頁）、贓物認領保管單（見九
    十七年度偵字第二○五一四號卷第二四頁）、所竊得信用卡
    照片（見九十七年度偵字第二○五一四號卷第二五頁）、偽
    造簽帳單（見九十七年度偵字第二○五一四號卷第二六頁）
    、國泰世華銀行交易一覽表（見九十七年度偵字第二○五一
    四號卷第二七頁）、美商花旗銀行客戶交易明細一覽表（見
    九十七年度偵字第二○五一四號卷第二八頁）、內政部警政
    署刑事警察局九十七年八月二十八日刑紋字第○九七○一二
    五二七一號鑑驗書（見九十七年度偵字第二○五一四號卷第
    二九至三一頁）、臺北市政府警察局萬華分局刑案現場勘察
    報告（見九十七年度偵字第二○五一四號卷第三二至三七頁
    ）、刑案現場照片（見九十七年度偵字第二○五一四號卷第
    三八至四九頁）及交通部中央氣象局中華民國九十七年日出
    日沒時刻表（見本院卷第三八之二頁）等資料附卷足憑，足
    徵被告之自白與事實相符，堪以採信。綜上所述，本件事證
    明確，被告上揭犯行，已堪認定，應依法論科。
二、按「上訴人於夜間以柴刀將被害人之窗戶毀壞，侵入其住宅
    行竊，應構成於夜間毀越安全設備，侵入住宅竊盜之罪。原
    判決不依刑法第三百二十一條第一項第一、二兩款論科，而
    僅適用第二款處斷，並誤毀越安全設備為毀越門扇，顯有未
    當。」、「撬開窗戶之行為，並不當然發生毀壞之結果，原
    判決事實欄既僅認定上訴人係撬開窗戶入內行竊，即據以論
    處毀越安全設備竊盜，併有可議。」，有最高法院四十五年
    台上字第一四四三號判例、八十一年度臺上字第三七六七號
    判決可資參照。本件被告如附表一編號一至三所示竊盜犯行
    ，均係採由窗戶攀爬侵入住宅方式行竊，如附表一編號二、
    三所示部分尚在日出前之夜間所為，是核被告如附表一編號
    一所為，係犯刑法第三百二十一條第二項之踰越安全設備攜
    竊盜罪，如附表一編號二、三所為，則係犯刑法第三百二十
    一條第一項、第二項之踰越安全設備於夜間侵入住宅竊盜罪
    ，如附表二編號一至四、六所示犯行，則係犯刑法第二百十
    六條、第二百十條之行使偽造私文書罪及刑法第三百三十九
    條第一項之詐欺取財罪，如附表二編號五所示犯行，則係犯
    刑法第三百三十九條第三項、第一項之詐欺取財未遂罪，其
    偽造「ＶＩＶＩＡＮ  ＷＯＮＧ」、「甲○○」署名後用以
    偽造各該簽帳單，其偽造署名之行為係偽造私文書之部分行
    為，又偽造各該簽帳單後進而行使，偽造之低度行為應為行
    使之高度行為所吸收，均不另論罪。其所為如附表二編號一
    至四、六所示犯行，均係以一行為觸犯行使偽造私文書及詐
    欺取財罪，為想像競合犯，依刑法第五十五條之規定，應從
    重之行使偽造私文書罪處斷，而被告所犯上揭數罪，犯意各
    別，行為互殊，應分論併罰之。又被告前因違反毒品危害防
    制條例等案件，先後經法院判決處刑確定，再經臺灣板橋地
    方法院以九十六年度聲減字第六八號裁定減刑，並定應執行
    有期徒刑十一月十五日確定，於九十六年七月十六日執行完
    畢出監，有臺灣高等法院被告前案紀錄表在卷可查（見本院
    卷第六至三一頁），其受前開徒刑之執行完畢後，五年以內
    因故意再犯如附表一、二所示有期徒刑以上之罪，應依刑法
    第四十七條第一項規定，分論以累犯，並均加重其刑。另被
    告就如附表二編號五所示部分，雖已著手於詐欺取財行為之
    實施，惟未生取得財物之結果，其犯罪尚屬未遂，爰依刑法
    第二十五條第二項之規定，按既遂犯之刑減輕之，並依法先
    加後減之。爰審酌被告因一時貪念，竟於夜間侵入住宅行竊
    ，再持所竊得信用卡，冒名刷卡消費，對被害人之財產、住
    居安全及信用卡消費交易之安全，產生一定程度之危害，惡
    性非輕，惟念被告犯後尚能即時坦承犯行，態度良好，及其
    品行、生活狀況、智識程度等一切情狀，分別量處如主文所
    示之刑，並定其應執行刑。至被告所偽造之如附表二編號一
    至四所示「ＶＩＶＩＡＮ  ＷＯＮＧ」署名四枚、如附表二
    編號六所示「甲○○」署名一枚，均應依刑法第二百十九條
    之規定，諭知沒收，而如附表二編號一至四、六所示偽造簽
    帳單雖係被告犯罪所生之物，然業已交付各該商店店員而行
    使之，非屬被告所有，爰不另為沒收之諭知，併此敘明。
據上論斷，應依刑事訴訟法第第二百九十九條第一項前段、第二
百七十三條之一第一項，刑法三百二十一條第一項、第二項、第
二百十六條、第二百十條、第三百三十九條第一項、第三項、第
五十五條、第四十七條第一項、第二十五條、第五十一條第五款
、第二百十九條，刑法施行法第一條之一第一項、第二項前段，
判決如主文。
本案經檢察官羅月君到庭執行職務
中    華    民    國    97    年    11    月    18    日
                  刑事第十四庭  法  官  李家慧
以上正本證明與原本無異。
如不服本判決，應於判決送達後10日內，向本院提出上訴狀。
                                書記官  鄭淑丰
中    華    民    國    97    年    11    月    18    日
附錄本件論罪科刑法條：
中華民國刑法第210條
（偽造變造私文書罪）
偽造、變造私文書，足以生損害於公眾或他人者，處 5 年以下有
期徒刑。
中華民國刑法第216條
（行使偽造變造或登載不實之文書罪）
行使第 210 條至第 215 條之文書者，依偽造、變造文書或登載
不實事項或使登載不實事項之規定處斷。
中華民國刑法第321條
（加重竊盜罪）
犯竊盜罪而有左列情形之一者，處六月以上、五年以下有期徒刑
：
一、於夜間侵入住宅或有人居住之建築物、船艦或隱匿其內而犯
之者。
二、毀越門扇、牆垣或其他安全設備而犯之者。
三、攜帶兇器而犯之者。
四、結夥三人以上而犯之者。
五、乘火災、水災或其他災害之際而犯之者。
六、在車站或埠頭而犯之者。
前項之未遂犯罰之。
中華民國刑法第339條
（普通詐欺罪）
意圖為自己或第三人不法之所有，以詐術使人將本人或第三人之
物交付者，處5年以下有期徒刑、拘役或科或併科1千元以下罰金
。
以前項方法得財產上不法之利益或使第三人得之者，亦同。
前二項之未遂犯罰之。


司法院資訊處製作；財團法人民間司法改革基金會備份。
